【裁判字號】    88,訴,3078
【裁判日期】    890324
【裁判案由】    損害賠償
【裁判全文】
臺灣高雄地方法院民事判決  八十八年度訴字第三０七八號
    原      告  甲○○
    被      告  丙○○
                乙○○
右當事人間請求損害賠償事件，本院判決如左：
    主      文
    事      實
    理      由
中      華      民      國        八十九    年      三      月    二十四    日
                                臺灣高雄地方法院民事第二庭
~B法  官  陳信伍
右正本證明與原本無異。
如不服本判決，應於送達後廿日內，向本院提出上訴狀。
~B書記官  李梅芬
中      華      民      國        八十九    年      三      月    二十四    日
為年度易字第一二八０號被告因詐欺案件，謹依刑事訴訟法第四八七條之規定，提起附
帶民事訴訟，請求賠償損害事：
      甲、訴之聲明
一、被告丙○○、乙○○應連帶賠償原告之損害新台幣壹佰貳拾壹萬玖仟肆佰元，並自民
    國八十六年七月二十二日起至清償日止，按週年利率六厘計算利息。
二、原告願供擔保，請宣告准予假執行。
      乙、事實及理由
除引用  鈞署年度偵字第二一五三六號起訴書內證據及事實外再補充陳述如下：
一、按「因犯罪而受損害之人，於刑事訴訟程序得為附帶民事訴訟，對於被告及依民法負
    賠償責任之人，請求回復其損害」。刑事訴訟法第四八七條第一項及第二項定有明文
    。又被告二人是夫妻關係，被告乙○○係寶島遊覽汽車股份有限公司之負責人，並為
    車牌ＸＸ－０五一號遊覽車之車主，即被告夫妻二人共同詐欺事實至明，依刑事訴訟
    法第四八七條第二項之規定及民法第二七二條之規定，應負連帶賠償之責任。
二、被告夫婦將該遊覽車抵押新鑫股份有限公司，致原告要辦理過戶手續必須清償貸款九
    十八萬九千四百元，另原告又代繳一項費用有三萬元收據可證。並於年７月日以
    來至今原告精神上、時間上、利息上均因本案件受損，為此被告應賠償原告新台幣貳
    拾萬元，合計共新台幣一百二十一萬九千四百元。
為詐欺案件刑事附帶民事提出答辯狀事：
      訴之聲明
請求判決：
一、原告之訴暨假執行之聲請均駁回。
二、被告等若受不利之判決願供擔保准免宣告假執行。
      事實及理由
一、否認原告所主張之事實。
二、查被告乙○○固為寶島遊覽汽車股份有限公司之負責人，惟公司之一切業務均為夫婿
    丙○○在處理，而本件系爭之一九九０年份國瑞大營客車牌照號碼ＸＸ－０五一號之
    買賣事宜也是丙○○與原告直接洽商，共同被告乙○○並未參與，此事實為原告所不
    爭執，準此，被告乙○○何來共同詐欺之有﹖
三、況共同被告丙○○就系爭車輛之買賣，主觀上既無不法之所有意圖，客觀上也未施用
    詐術，兩造完全是自由意思下之買賣行為，而且買賣之初被告丙○○已經很清楚告訴
    原告系爭車輛已經有貸款中，且就一般經驗法則，任何遊覽車購入後每一間公司都會
    辦理貸款融資，因此原告也明知系爭車輛有貸款，所以雙方買賣時才答應柒拾萬元分
    期付款，況該柒拾萬元之分期付款被告丙○○都用在繳納系爭車款上，從而，被告絕
    無任何詐欺之犯行，既無詐欺，則原告援引侵權行為提起本附帶民事起訴狀自屬毫無
    理甲。
四、更何況當事人主張有利於己之事實應負舉證之責任，民事訴訟法第二百七十七條著有
    明文。而今原告主張被告有共同詐欺之侵權行為，自應就被告等如何詐欺之事實負舉
    證之責任，不能因檢察官之見解不同，就引用起訴書為侵權行為之證據，準此，原告
    在未能舉證之前，本件自應駁回原告之訴，方符法制。謹狀呈


司法院資訊處製作；財團法人民間司法改革基金會備份。
